# 请教陈版关于期末调汇产生的银行存款增减的现金流量应计入哪个项目？

提问人：feinon 时间：2019-10-08 14:58:37
陈版您好，
我公司以人民币作为记账本位币，在银行开立有一美元账户，期末的时候会根据当月最后一天的汇率进行调汇处理。下面举例说明一下：
本期期初有美元 1000 元，汇率为 7.088，本期发生了银行费用 2 美元，当天的汇率为 7.073，期末美元余额为 998 美元，汇率为 7.073。
我这边是这样处理的：
发生银行费用：
借：财务费用—其他 14.15 人民币 （单币种）
贷：银行存款 2 美元 14.15 人民币 （双币种）
期末进行汇率调整；
美元： 998 美元，按照期末汇率 7058.85 人民币
人民币：7073.85 元
应调减人民币 15 元。
借：财务费用—汇兑损益 15 （单币种）
贷：银行存款 0 美元 15 元人民币 （双币种）
我想问的是这种处理方式是否恰当？
另外因为期末调汇减少的 15 元人民币在现金流量项目上应计入哪个项目呢？是否应计入汇率变动产生的现金流出这个项目呢？还请陈版及各位老师不吝赐教！

回答人：chenyiwei
基本可以这样理解。对应于 “财务费用——汇兑损益”的期末银行存款汇率调整金额，在现金流量表正表中列入 “汇率变动对现金的影响”项目。